臺灣高等法院臺南分院刑事裁定
110年度聲字第647號
聲  請  人
即  被  告  黃光平



上列聲請人因毒品危害防制條例案件（本院106年度上訴字第726
號），聲請交付法庭錄音光碟案件，本院裁定如下：
    主  文
聲請人於繳納相關費用後，准予轉拷交付本院106年度上訴字第7
26號案件民國106年9月4日對聲請人進行準備程序之法庭錄音光
碟一片，並禁止聲請人再行轉拷利用。
    理  由
一、聲請意旨略以：聲請人因本院106年度上訴字726號案件，於
　　民國106年9月4日進行準備程序時，與辯護人討論轉讓毒品
    之刑期後，撤回三罪轉讓部分之上訴，對撤回上訴部分係十
    月徒刑，而非一年四月徒刑，聲請人對此有所爭執，乃聲請
    交付法庭錄音光碟一片，以供檢視證明。
二、按法院組織法第90條之1第1項明文：「當事人及依法得聲請
    閱覽卷宗之人，因主張或維護其法律上利益，得於開庭翌日
    起至裁判確定後六個月內，繳納費用聲請法院許可交付法庭
    錄音或錄影內容。但經判處死刑、無期徒刑或十年以上有期
    徒刑之案件，得於裁判確定後二年內聲請。」，又同法第90
    條之4另明定：「持有法庭錄音、錄影內容之人，就所取得
    之錄音、錄影內容，不得散佈、公開播送，或為非正當目的
    之使用。」，以為衡平；而法庭錄音、錄影光碟攸關被告或
    證人當庭供證內容，既於法定保存期限之內，容應寬認其接
    觸該光碟之法律上利益。
三、經查，聲請人即被告黃光平因毒品危害防制條例等案件，經
    臺灣臺南地方法院105年度訴字第943號判決判處罪刑（該判
    決附表四編號1至15為販賣罪刑、編號16至18為轉讓毒品禁
    藥罪刑），上訴後當庭撤回附表四編號16至18轉讓罪刑，其
    餘經本院於107年9月18日以106年度上訴字第726號判決，論
    以毒品危害防制條例第4條第1項之販賣第一級、第二級毒品
    罪、及犯藥事法第83條第1項之轉讓禁藥罪，應執行有期徒
    刑16年，經最高法院駁回上訴確定，有臺灣高等法院被告前
    案紀錄表在卷可查。聲請人敘明該案本院106年9月4日法庭
    錄音光碟，與檢視撤回上訴之真意相關，釋明「主張或維護
    其法律上利益」之正當事由，應寬認於被告有接觸該庭訊內
    容光碟之法律上利益。
四、從而，聲請人之聲請為有理由，應予准許；爰裁定其於繳納
    相關費用後，准予轉拷交付前開準備期日之法庭錄音光碟；
    另依法院辦理聲請交付法庭錄音錄影內容應行注意事項第6
    條規定，禁止聲請人再行轉拷利用，均如主文所示。
五、據上論斷，依刑事訴訟法第220條，裁定如主文。 
中　　華　　民　　國　　110 　年　　7 　　月　　14　　日
                  刑事第四庭    審判長法  官  郭玫利
                                      法  官  陳金虎　　
                                      法  官  蔡廷宜
以上正本證明與原本無異。
不得抗告。
　　　　　　　　　　　　　　　　　　　書記官  葉宥鈞　　
中　　華　　民　　國　　110 　年　　7 　　月　　14　　日